【裁判字號】    97,竹簡,213
【裁判日期】    970417
【裁判案由】    清償借款
【裁判全文】
臺灣新竹地方法院民事簡易判決         97年度竹簡字第213號
原      告  中國信託商業銀行股份有限公司
法定代理人  丙○○
訴訟代理人  乙○○
被      告  甲○○
                        樓
上列當事人間請求返還消費借貸款事件，經臺灣臺北地方法院簡
易庭裁定移送前來，本院於民國97年4月3日辯論終結，判決如下
：
    主      文
被告應給付原告新臺幣貳拾玖萬貳仟捌佰肆拾玖元，及自民國九
十六年六月六日起至清償日止，按年息百分之十八點二五計算之
利息。
訴訟費用由被告負擔。
本判決得假執行。
    事實及理由
甲、程序方面
    按訴狀送達後，原告不得將原訴變更或追加他訴，但擴張或
    減縮應受判決事項之聲明者，不在此限，民事訴訟法第二百
    五十五條第一項第三款定有明文。查本件原告起訴時，原係
    聲明被告應給付原告新臺幣（下同）二十九萬二千八百四十
    九元，及自民國（下同）96年6月6日起至清償日止，按年息
    百分之18.25計算之利息，暨自96年7月7日起至清償日止，
    其逾期在六個月以內者，按上開利率百分之十，超過六個月
    者，按上開利率百分之二十計付之違約金。嗣原告於97年4
    月3日言詞辯論期日時，將違約金之請求部分予以捨棄，核
    係屬單純減縮應受判決事項之聲明，自應准許。
乙、實體方面
一、原告主張：緣被告於民國（下同）92年8月22日向原告申請
    現金卡，約定以原告銀行所發行之現金卡為工具且開設相對
    帳戶循環使用，上開契約有效期限自92年8月22日起至93年8
    月22日止為期一年，期限屆滿前，如立約人不為反對續約之
    意思表示，並經原告銀行審核同意者，得以同一內容繼續延
    長一年，不另換約，其後每年屆期時亦同。另依契約書第一
    條約定本契約授信額度最高以新臺幣（下同）500,000元為
    限，惟原告銀行得保留實際動用額度之審核權，原告銀行核
    准初期授信額度為90,000元，雙方並約定立約人得於初期授
    信額度或其後經原告銀行隨時調整之授信額度內循環動用，
    貸款利率則固定按年利率百分之18.25計算，按日計息，每
    月結息一次滾入原本，且任何一宗債務不依約清償本金時，
    即喪失分期攤還之權利，應將所欠消費借貸款全數一次清償
    ，且自遲延之日起，逾期6個月以內者，按上開利率百分之
    10，超過6個月者，按上開利率百分之20加付違約金。詎被
    告於96年6月5日起未依約還款，尚欠本金292,849元及利息
    、違約金未清償，屢經催討均置之不理，爰捨棄違約金之請
    求，依消費借貸及兩造現金卡契約之法律關係提起本訴訟，
    請求如數清償。並聲明：如主文第一項所示。
二、被告未於言詞辯論期日到場，亦未提出準備書狀作何聲明或
    陳述。
三、得心證之理由：
（一）原告主張之上開事實，業經提出現金卡申請書及約定書、
      放款帳戶還款交易明細表（以上均影本）各一份為證，被
      告未到庭爭執，亦未提出書狀作何答辯，自堪信原告主張
      為真實。
（二）原告本於消費借貸及兩造現金卡契約之法律關係，訴請被
      告清償借款及按約定利率計算之利息，即屬正當，應予准
      許。
四、假執行之宣告：
    本件為簡易訴訟程序所為被告敗訴之判決，爰依民事訴訟法
    第三百八十九條第一項第三款之規定，依職權宣告假執行。
五、據上論結，本件原告之訴為有理由，依民事訴訟法第四百三
    十六條第二項、第七十八條、第三百八十九條第一項第三款
    ，判決如主文。
中    華    民    國    97    年     4    月    17    日
                  新竹簡易庭    法  官  鄭政宗
以上正本係照原本作成。
如對本判決上訴，須於判決送達後20日內向本院提出上訴狀。
中    華    民    國    97    年     4    月    17    日
                                書記官  曾柏方


司法院資訊處製作；財團法人民間司法改革基金會備份。
